---
title: "petgg"
output: github_document
---

```{r setup, include=FALSE}
knitr::opts_chunk$set(echo = TRUE, dpi = 300)
```

petgg é um tema para o pacote `ggplot2`

## Instalação

Primeiro instale o pacote `devtools`. Para usuários Windows é necessário instalar o [RTools](https://cran.r-project.org/bin/windows/Rtools/) antes.

```{r eval=F}
install.packages("devtools")
devtools::install_github("peteconomia/petgg")
```

## Uso

Sempre carrege o pacote depois de `ggplot2` ou `tidyverse`.

```{r}
library(ggplot2)
library(petgg)
```

A função `petgg::set_theme()` aplica o tema.

```{r}
petgg::set_theme()

ggplot(mpg) + 
	geom_point(aes(x = displ, y = hwy, color = class))
```
Para voltar ao tema inicial use `petgg::reset()`, não é um reset total, as cores não são setadas para o tema padrão.

## Configurações

Por padrão o tema não mostra o nome dos eixos e título da legenda. Espaço ao redor do gráfico foi removido para aumentar a visibilidade

### Tamanho da fonte

`base_size` argumento controla o tamanho da fonte em `pts`.

> `numeric`

> Padrão é `12`

```{r}
petgg::set_theme(base_size = 22) # big !!!!

ggplot(mpg) + 
	geom_point(aes(x = displ, y = hwy, color = class))
```

### Fontes

`base_family` é a família da fonte.

> `character`

> Padrão é `"Helvetica"`

Para listar todas as fontes disponíveis que você pode utilizar:

```{r}
names(pdfFonts())
```
```{r}
petgg::set_theme(base_family = "Courier")

ggplot(diamonds) + 
	geom_bar(aes(x = cut, fill = clarity), position = "dodge") +
	labs(title = "Courier Fonte")
```

### Título dos eixos

`axis_title` argumento controla a visibilidade dos nomes dos eixos

> `logical`

> Padrão é `FALSE`


```{r}
petgg::set_theme(axis_title = TRUE)

ggplot(diamonds, aes(depth, color = cut)) +
	geom_density()
```

### Título da Legenda

`legend_title` argumento controla a visibilidade do título da legenda.

> `logical`

> Padrão é `FALSE`

```{r}
petgg::set_theme(legend_title = TRUE)

ggplot(diamonds, aes(depth, color = cut)) +
	geom_density()
```


### Posição da Legenda

`legend_position` argumento controla a posição da legenda no gráfico.

> `character` ou `numeric vector`

> Padrão é `"bottom"`. Pode ser `"top"`, `"right"`, `"bottom"`, `"left"`, `"none"` ou um par de coordenada, exemplo `c(0.9, 0.9)`

```{r}
petgg::set_theme(legend_position = "right")

ggplot(economics_long, aes(date, value01, colour = variable)) + 
	geom_line()
```


### Orientação da Legenda

`legend_direction` argumento controla a orientação da legenda.

> `character`

> Padrão é `"horizontal"`. Pode ser `"vertical"` ou `"horizontal"`

```{r}
petgg::set_theme(legend_position = "right", legend_direction = "vertical")

ggplot(economics_long, aes(date, value01, colour = variable)) + 
	geom_line()
```

## `theme_petgg()`

Para aplicar o tema para uma plotagem específica utilize `petgg::theme_petgg()`. A função aceita os mesmos argumentos de `petgg::set_theme()`

```{r eval=F}
ggplot(mpg) + 
	geom_point(aes(x = displ, y = hwy, color = class)) +
	theme_petgg()
```

## `geom_bar` e `geom_col` `gap`

`gap` argumento controla o espaço entre as barras. É útil quando as barras são colocada lado a lado representando um combinação de varáveis.

> character

Valores possíveis: `"s"` (pequeno), `"m"` (médio), `"b"` (grande)

```{r}
petgg::set_theme()

ggplot(diamonds) + 
	geom_bar(aes(x = cut, fill = clarity), position = "dodge", gap = "s")
```

## Cores

```{r}
petgg::colors # paleta de cores
```

```{r}
petgg::alpha # transparência
```

