---
title: "petgg | `ggplot2` tema"
output: github_document
---

```{r setup, include=FALSE}
knitr::opts_chunk$set(echo = TRUE)
```

petgg é um tema para o pacote `ggplot2` 

## Instalação

```{r eval=F}
install.packages("devtools")
devtools::install_github("peteconomia/petgg")
```

Requisitos:

* Windows: instalar [Rtools](https://cran.r-project.org/bin/windows/Rtools/)

* Ubuntu: `sudo apt install build-essential libcurl4-gnutls-dev libxml2-dev libssl-dev`

## Uso

Sempre carrege o pacote depois de `ggplot2` ou `tidyverse`.

```{r}
library(ggplot2)
library(petgg)
```

A função `petgg::set_theme()` aplica o tema.

> Para voltar ao tema inicial use `petgg::reset()` não é um reset total, as cores não são setadas para o padrão

```{r}
petgg::set_theme()

ggplot(data = mpg) + 
	geom_point(mapping = aes(x = displ, y = hwy, color = class))
```

## Configurações

Por padrão `petgg` não mostra o nome dos eixos e título da legenda. Espaço ao redor do gráfico foi removido para aumentar a visibilidade

### Tamanho da fonte

`base_size` argumento controla o tamanho da fonte em `pts`.

> `numeric`

> O tamanho padrão é `12`

```{r}
petgg::set_theme(base_size = 22) # big !!!!

ggplot(data = mpg) + 
	geom_point(mapping = aes(x = displ, y = hwy, color = class))
```

O tamanho da legenda é relativo a `base_size`

### Fontes

`base_family` é a família da fonte.

> `character`

> A fonte padrão é `Helvetica`

Para listar todas as fontes disponíveis que você pode utilizar:

```{r}
names(pdfFonts())
```
```{r}
petgg::set_theme(base_family = "Courier")

ggplot(data = diamonds) + 
	geom_bar(mapping = aes(x = cut, fill = clarity), position = "dodge") +
	labs(title = "Courier Fonte")
```

### Título dos eixos

`axis_title` argumento controla a visibilidade dos nomes dos eixos

> `logical`

> O padrão é `FALSE`


```{r}
petgg::set_theme(axis_title = TRUE)

ggplot(diamonds, aes(depth, color = cut)) +
	geom_density(alpha = 0.5)
```

### Título da Legenda

`legend_title` argumento controla a visibilidade do título da legenda.

> `logical`

> O padrão é `FALSE`

```{r}
petgg::set_theme(legend_title = TRUE)

ggplot(diamonds, aes(depth, color = cut)) +
	geom_density(alpha = 0.5)
```


### Posição da Legenda

`legend_position` argumento controla a posição da legenda no gráfico.

> `character` ou `numeric vector`

> O padrão é `bottom`. Pode ser `top`, `right`, `bottom`, `left`, `none` ou um par de coordenada, exemplo `c(0.9, 0.9)`

```{r}
petgg::set_theme(legend_position = "right")

ggplot(diamonds, aes(price, colour = cut)) +
	geom_freqpoly(binwidth = 500)
```


### Orientaçao da Legenda

`legend_direction` argumento controla a orientação da legenda.

> `character`

> O padrão é `horizontal`. Pode ser `vertical` ou `horizontal`

```{r}
petgg::set_theme(legend_position = "right", legend_direction = "vertical")

ggplot(diamonds, aes(price, colour = cut)) +
	geom_freqpoly(binwidth = 500)
```

## `theme_petgg()`

Para aplicar o tema para uma plotagem específica utilize `petgg::theme_petgg()`. A função aceita os mesmos argumentos de `petgg::set_theme()`

```{r}
petgg::reset() # aplicando reset

ggplot(data = mpg) + 
	geom_point(mapping = aes(x = displ, y = hwy, color = class)) +
	theme_petgg()
```

